臺灣高等法院交通事件裁定　　　　　　　　　　　　九十三年度交抗字第六四六號
　　抗　告　人
　　即受處分人　甲○○
右抗告人因違反道路交通管理處罰條例案件，不服臺灣臺北地方法院中華民國九十三
年六月十六日，九十二年度交聲更(二)字第七八號裁定（原處分案號：北市裁三字第駕
裁二二—Ｚ00000000號），提起抗告，本院裁定如左：
    主  文
抗告駁回。
    理  由
一、按汽車行駛高速公路，應依速限標誌指示，高速公路交通管制規則第五條第一項
    前段定有明文；另依道路交通管理處罰條例第三十三條第一項規定，汽車行駛於
    高速公路，而不遵管制之規定者，處汽車駕駛人三千元以上六千元以下罰鍰；而
    違反上開規定，除依原條款處罰鍰外並得予記違規點數一點，同條例第六十三條
    第一項第一款，亦定有明文。
二、查原處分機關臺北市交通事件裁決所九十一年二月八日北市裁三字第駕裁二二—
    Ｚ00000000號違反道路交通管理事件裁決書以抗告人即受處分人甲○○
    所有車牌號碼ＱＧ─二三一○號自用小客車，於民國九十年十一月十日上午九時
    許，在高速公路超速行駛（國三公路南一○七．九公里處，行速一一二公里，超
    速三二公里，限速八○公里），經內政部警政署國道公路警察局第七警察隊警員
    陳隆鷹、許日安以雷射測速槍測得超速行為當場攔停後掣單舉發，原處分機關依
    道路交通管理處罰條例第三十三條第一項、第六十三條第一項、第八十五條第三
    項及違反道路交通管理事件統一裁罰基準表規定，裁處受處分人罰鍰新臺幣（下
    同）三千元，並記違規點數一點。受處分人不服聲明異議，經原審法院以異議無
    理由，裁定駁回後，受處分人不服提起抗告，經本院裁定撤銷發回，復經原審法
    院裁定駁回，受處分人再提起抗告，再經本院裁定撤銷發回，又經原審裁定駁回
    ，受處分人另提起抗告。
三、受處分人抗告意旨略以：原審未盡調查之能事，亦未給抗告人訴訟攻擊防禦之機
    會內政部警政署九十三年三月二十二日函及檢驗證明從未提供抗告人檢視或查閱
    ，致受處分人無從審核該證明之內容，無法提出對己有利之抗辯，嚴重侵犯其訴
    訟上權利，程序顯然違法；該測速槍縱經檢驗，該槍在本案發生時亦已使用逾二
    年，精確程度是否依然？有無調校？或定期檢驗？均未見原審為合理之調查，該
    型號之測速槍有產生錯誤及應與調校之情形，對此原審均未調查，僅以舉發單位
    八十八年二月間之檢驗證明，即認定九十年十一月十日時該測速槍之精確程度，
    顯未盡調查之能事；再有何證據證明該測速槍一一二公里是正確？本件事非單純
    公法上行政行為，而是懲戒人民的懲戒行為，處罰人民要有證據，且舉證責任在
    政府，非人民證明政府犯罪，當時警察執勤一個在車上吹冷氣，僅由一個人在車
    外拿測速槍亂瞄，何有公信力？兩個人以上才稱得上公，此非執行之疏失？受處
    分人懷疑係為績效能攔就攔，陽光刺眼，照到內側快車攔到外側慢車。受處分人
    因開車開得慢，開在外側，且因遵守法令，服從警察攔檢而停下，結果被告知超
    速一一二公里，但明明就沒有開那麼快，豈會服氣？行政機關講話、送的函才採
    信，人民講的、做的都不是真的？法院好像也不是中立第三者，推定行政機關公
    信云云。
四、經查：本件受處分人駕駛車牌號碼ＱＧ─二三一○號自用一般小客車，於民國九
    十年十一月十日九時許，在高速公路超速行駛，經內政部警政署國道公路警察局
    第七警察隊員警攔停當場舉發之情，已據內政部警政署國道公路警察局第七警察
    隊九十一年二月五日公警國七交字第○九一一○八六號函說明，有該函附卷可按
    （見原審交聲二七五號卷第十一頁），並有內政部警政署國道公路警察局舉發違
    反道路交通管理事件通知單乙紙在卷可稽。再內政部警政署國道公路警察局員警
    於執行舉發違反道路交通管理事件之超速事件時，依其作業方式所使用之雷射測
    速器材係國外測量行駛中車輛車速最先進之科學儀器，生產國均有完整檢驗認證
    ；而本件雷射測速槍（機號：ＵＬ○○○九○九）業於八十八年二月十四日完成
    檢驗，其距離精度及速度測定皆符合所有出廠規格，有內政部警政署國道公路警
    察局第七警察隊九十三年三月二十二日函及所附檢驗證明（Certific ate of
    Calibration）附卷可查（見原審卷第三四頁以下），是該機號ＵＬ○○○九○
    九之雷射測速槍之精確性應無庸置疑；且雷射測速槍係執勤人員經由測速器之瞄
    準鏡對準目標（單一車輛）扣發射板機即可精確測出所瞄準目標之速度，並自動
    鎖定，行速數據顯示於抬頭顯示器內，應無誤判之情況發生。故該機號為ＵＬ○
    ○○九○九之雷射槍測速器於九十年十一月十日上午九時許，測得受處分人在國
    道三號公路南向一○七點九公里限速時速八十公里之路段，以時速一百一十二公
    里之速度行駛等情，應堪信為真實，況抗告人亦不否認於前揭時、地行經該處遭
    警攔停，並開具舉發違反道路交通管理事件通知單之事實，是抗告人有超速行駛
    之違規事實，堪以認定。抗告人空言否認超速行駛，並不足採。
五、原審認原處分機關據以援引上開規定，裁處受處分人罰鍰新臺幣三千元，並記違
    規點數一點，並無不當，而駁回受處分人異議之聲明，經核並無不合，本件抗告
    人仍執陳詞，質疑測速槍之精確性及執行警員看錯車云云，非有理由，本件抗告
    應予駁回。
據上論斷，應道路交通管理處罰條例第八十九條，道路交通案件處理辦法第二十六條
，刑事訴訟法第四百十二條，裁定如主文。
中　　　華　　　民　　　國　　九十三　　年　　九　　  月  　　　八　  　日
                              臺灣高等法院交通法庭
　                                審判長法  官  趙  功  恆
  　                                    法  官  鄧  振  球
                                        法  官  李  春  地
右正本證明與原本無異。
不得再抗告。
                                        書記官  柳  秋  月
中　　　華　　　民　　　國　　九十三　　年　　九　　  月  　　　八　  　日
